臺灣板橋地方法院民事判決　　　　　　　　　　　　　九十三年度婚字第八００號
　　原　　　告　甲○○
　　訴訟代理人　戴銀生律師
　　被　　　告　乙○○
右當事人間請求離婚事件，於民國九十三年八月十一日經言詞辯論終結，本院判決如
左：
    主    文
准原告與被告離婚。
訴訟費用由被告負擔。
    事    實
甲、原告方面：
一、聲明：如主文所示。
二、陳述：
（一）原告與被告於民國八十九年一月二十四日結婚，婚前曾育有一子楊迪翔。婚後
      被告不務正業，犯案不斷，棄原告母子之生活於不顧。頃於九十二年十月間被
      告又因犯盜匪罪，經法院判處有期徒刑八年確定，迄九十三年一月十四日始經
      警緝獲，移送監獄執行中。
（二）查被告係犯盜匪罪被處有期徒刑八年確定，符合民法第一千零五十二條第一項
      第十款「被處三年以上徒刑」之裁判離婚要件，爰依法訴請判決兩造離婚。
三、證據：提出
乙、被告方面：
一、聲明：駁回原告之訴。
二、陳述：
（一）被告知道做錯了，但不希望讓小孩有破碎之家庭，故不同意離婚。
（二）對於原告主張離婚之事實無意見，被告確實因盜匪案被法院判處有期徒刑八年
      確定，目前在台灣花蓮監獄執行中。
（三）對於台灣高等法院八十九年度上訴字第四三二０號被告盜匪案件判決、最高法
      院九十二年度台上字第五六二三號刑事判決無意見。
（四）對於台灣高等法院被告全國前案紀錄表、被告在監
丙、本院依職權調取台灣高等法院被告全國前案紀錄表、被告在監
    高等法院八十九年度上訴字第四三二０號被告盜匪案件判決、最高法院九十二年
    度台上字第五六二三號刑事判決。
    理    由
一、按關於訴訟上自認及不爭執事實之效力之規定，在撤銷婚姻、離婚或夫妻同居之
    訴，於撤銷婚姻、離婚或拒絕同居之原因、事實，不適用之，民事訴訟法第五百
    七十四條第二項前段定有明文。本件因係離婚之訴，事關身分，其事由係屬法院
    依職權調查之事項，是被告雖對於原告主張離婚之事實予以承認，亦不生訴訟法
    上自認之效果。然法院以此自認或不爭執之情形，為其依自由心證判斷事實真偽
    之資料，於法仍無違背，此合先敘明。
二、原告主張兩造係夫妻，現婚姻關係仍存續中之事實，業據原告提出
    為證，並為被告所自認，自堪信為真實。
三、原告主張被告因犯盜匪罪，經法院判處有期徒刑八年確定之事實，經本院依職權
    調取台灣高等法院被告全國前案紀錄表、台灣高等法院八十九年度上訴字第四三
    二０號被告盜匪案件判決、最高法院九十二年度台上字第五六二三號刑事判決查
    明結果，認定被告確實因犯盜匪罪，經台灣高等法院於九十年四月十九日判處有
    期徒刑八月，復經最高法院於九十二年十月九日判決駁回被告上訴確定無訛，此
    並有上開刑事判決書附卷足憑，復為被告所自認。是依上開事證，原告之主張，
    依本院之調查，自堪信為真實。
四、按夫妻之一方被處三年以上徒刑者，他方得向法院請求判決離婚，民法第一千零
    五十二條第一項第十款定有明文。又對於第一千零五十二條第一項第十款之情事
    ，有請求權之一方，自知悉後已逾一年，或自其情事發生後已逾五年者，不得請
    求離婚，同法第一千零五十四條亦定有明文。本件被告既因盜匪案件，遭法院判
    處有期徒刑八年確定，足見被告有被處三年以上徒刑之情形。又原告於被告犯該
    罪被處徒刑並於九十二年十月九日判決確定後，旋於九十三年五月二十五日提起
    本件離婚之訴，此有本院收狀戳可憑，尚未逾民法第一千零五十四條所規定之除
    斥期間。從而，原告依民法第一千零五十二條第一項第十款以被告被處三年以上
    徒刑為由，提起離婚之訴，為有理由，應予准許。
五、據上論結，本件原告之訴為有理由，爰依民事訴訟法第七十八條，判決如主文。
中　　　華　　　民　　　國　　九十三　　年　　　八　　　月　　二十六　　日
                                    臺灣板橋地方法院家事法庭
                                        法　官　郭光興
右為正本係照原本作成
如對本判決上訴，須於判決送達後二十日內向本院提出上訴狀
中　　　華　　　民　　　國　　九十三　　年　　　八　　　月　　二十八　　日
                                        書記官  翁子婷
